【裁判字號】    97,易,419
【裁判日期】    970804
【裁判案由】    竊盜
【裁判全文】
臺灣臺南地方法院刑事判決               97年度易字第419號
公  訴  人  臺灣臺南地方法院檢察署檢察官
被      告  乙○○
                    （現因他案羈押於臺灣臺南看守所）
上列被告因竊盜案件，經檢察官提起公訴（97年度偵字第3058號
），本院判決如下：
    主  文
乙○○犯竊盜罪，處有期徒刑陸月，如易科罰金，以新臺幣壹仟
元折算壹日。
    事  實
一、乙○○基於意圖為自己不法所有及損壞他人物品之犯意，於
    民國97年1 月15日17時許，在臺南縣善化鎮○○路667 巷11
    號之善化鎮納骨塔停車場內，以不詳方式毀損停放於該處為
    善化鎮鎮公所所有之車牌號碼N7-0435 號自小貨車之前門玻
    璃2 扇及後車廂鎖，致令不堪使用，足以生損害於善化鎮鎮
    公所後，再竊取置於該車後車廂內，由龍育正所保管之高壓
    洗淨機1 臺，得手後離去現場。嗣於同月16日上午7 時50分
    許，因龍育正發現該車輛遭破壞，並失竊上開高壓洗淨機，
    遂報警處理，經臺南縣警察局善化分局員警於當日上午8 時
    30分許，在臺南縣善化鎮嘉北里茄拔14號乙○○住處騎樓下
    查獲遭竊之高壓洗淨機，進查悉上情。
二、案經臺南縣善化鎮鎮公所訴由臺南縣警察局善化分局報請臺
    灣臺南地方法院檢察署檢察官偵查起訴。
    理  由
一、程序方面─
  (一)按被告以外之人於審判外之陳述，雖不符刑事訴訟法第 159
    條之1 至第159 條之4 之規定，而經當事人於審判程序同意
    作為證據，法院審酌該言詞陳述或書面陳述作成時之情況，
    認為適當者，亦得為證據。當事人、代理人或辯護人於法院
    調查時知有第159 條第1 項不得為證據之情形，而未於言詞
    辯論終結前聲明異議者，視為有前項之同意，同法第159 條
    之5 第1 、2 項定有明文。立法意旨在於傳聞證據未經當事
    人之反對詰問予以核實，原則上先予排除，惟若當事人已放
    棄反對詰問權，於審判程序中表明同意該等傳聞證據可作為
    證據，基於尊重當事人對傳聞證據之處分權，及證據資料愈
    豐富，愈有助於真實發見之理念，且強化言詞辯論主義，使
    訴訟程序得以順暢進行，上開傳聞證據亦均具有證據能力。
  (二)本件證人龍育正、方鳳微等於警詢、偵查所為之證述，均為
    被告以外之人於審判外之言詞陳述，其性質屬傳聞證據，然
    證人即告訴代理人龍育正及證人方鳳微於偵查時之證述，係
    以證人身分向檢察官所為並經具結後始為陳述，且無不法取
    證等任何顯有不可信之情形，是該等證人在偵查時之證述，
    依刑事訴訟法第159 條之1 第2 項規定，具有證據能力。另
    前開證人於司法警察調查中所為之證述，業經當事人於本院
    準備程序時，不爭執其證據能力並同意作為證據，經本院記
    明筆錄（參本院97年6 月23日準備程序期日筆錄第4 頁即審
    理卷第40頁），且本院審酌上開筆錄作成時，較無人情施壓
    或干擾，亦無不當取供之情形，認為以之作為本案之證據亦
    屬適當，而認前開供述筆錄亦具有證據能力。
二、認定犯罪事實所憑證據及理由─
  (一)訊據被告羅志良固坦承於事實欄所載前開時、地，破壞放於
    該處為善化鎮鎮公所所有之上揭自小貨車之前門玻璃2 扇及
    後車廂鎖，致令不堪使用後，取走原置放於該車輛後車廂內
    之高壓洗淨機1 臺等情不諱（參本院97年6 月23日準備程序
    期日筆錄第2 頁即審理卷第38頁及97年7 月21日審判期日筆
    錄第6 頁至第7 頁即審理卷第59頁至第60頁），惟否認有何
    竊盜犯行，辯稱：伊三嬸方鳳微告知伊子王志豪（已死亡）
    曾購買高壓洗淨機，並將之置放於善化鎮鎮公所前述車號自
    小貨車內，伊方破壞該車之前門玻璃及後車廂鎖後，取走該
    物，並非基於竊盜之意等語。
  (二)本院查─
  1.被告於事實欄所載之時、地，以破壞善化鎮鎮公所車號N7-0
    435 號自小貨車之前門玻璃、後車廂鎖之方式，取走置放於
    該車內之高壓洗淨機，嗣經警在被告住處騎樓下查獲該洗淨
    機等節，除據被告於本院審理中自承明確外，核與證人即告
    訴代理人龍育正於警、偵訊中指訴情節相符（參警卷第5 頁
    至第7 頁，偵查卷第5 頁），並有臺南縣警察局善化分局贓
    物認領保管單、扣押物品目錄表及現場蒐證照片16幀在卷可
    稽（參警卷第10頁至第11頁、第16頁至第18頁），是此，堪
    認被告確以不詳方法毀損告訴人所有之自小貨車後，再取走
    上開高壓洗淨機等情，應為事實。
  2.雖被告辯稱因伊三嬸方鳳微告知該高壓洗淨機係已故表弟王
    志豪遺留之物，方破壞前開自小貨車取走該洗淨機云云。惟
    查，證人方鳳微於司法警察調查及檢察官偵訊中均明確證稱
    ，該高壓洗淨機絕非伊已故之子王志豪所有，伊亦未稱告知
    被告至善化鎮公所納骨塔處取走置放於鎮公所車內之高壓洗
    淨機，被告所辯全屬虛妄不實等語（參警卷第8 頁至第9 頁
    ，偵查卷第5 頁至第6 頁），顯見被告所辯委無可採。
  3.綜上所述，被告毀損及竊盜犯行，事證明確，均可認定，應
    依法論科。
三、論罪科刑之理由─
  (一)核被告乙○○所為，係犯刑法第320 條第1 項竊盜罪及同法
    第354 條毀損罪。被告以破壞自小貨車之車門玻璃及後車門
    鎖之毀損行為，同時著手實施竊盜犯行，所犯上述2 罪，係
    以一行為觸犯二罪名之想像競合犯，應依刑法第55條前段規
    定，從一重之竊盜罪處斷。
  (二)本院審酌被告正值壯年，不思正途以獲取所需，率爾竊取他
    人之財物，危害他人財產安全，實屬不該，且犯後飾詞狡辯
    ，態度不佳，惟考量所竊取財物已發還告訴人領回，有贓物
    認領保管單可參等一切情狀，量處如主文所示之刑，另據上
    各情，及參酌被告為國中畢業、家中經濟小康等情狀，諭知
    如主文所示之易科罰金折算標準。
四、適用之法律─
  (一)刑事訴訟法第299 條第1 項前段、第284 條之1 。
  (二)刑法第320 條第1 項、第354 條、第55條、第41條第1 項前
    段，刑法施行法第1 條之1 第1 項、第2 項前段。
本案經檢察官甲○○到庭執行職務。
中    華    民    國    97    年    8     月    4     日
              刑事第十三庭  法  官  張維君
以上正本證明與原本無異。
如不服本判決，應於判決送達後10日內，向本院提出上訴狀（應
附繕本）。
                            書記官  黃傳鈞
中    華    民    國    97    年    8     月    7     日
附錄本案論罪科刑法條全文：
中華民國刑法第320條
  意圖為自己或第三人不法之所有，而竊取他人之動產者，為竊
  盜罪，處5年以下有期徒刑、拘役或5百元以下罰金。
  意圖為自己或第三人不法之利益，而竊佔他人之不動產者，依
  前項之規定處斷。
  前二項之未遂犯罰之。
中華民國刑法第354條
  毀棄、損壞前二條以外之他人之物或致令不堪用，足以生損害於
  公眾或他人者，處2年以下有期徒刑、拘役或5百元以下罰金。


司法院資訊處製作；財團法人民間司法改革基金會備份。
